【裁判字號】    89,訴,280
【裁判日期】    890530
【裁判案由】    違反毒品危害防制條例
【裁判全文】
臺灣基隆地方法院刑事判決                八十九年度訴字第二八號
    公  訴  人  臺灣基隆地方法院檢察署檢察官
    被      告  甲○○
右列被告因違反毒品危害防制條例案件，經檢察官提起公訴( 八十九年度偵字第二八
○、一○一四號 )，本院判決如左：
    主      文
甲○○連續施用第一級毒品，處有期徒刑柒月。又連續施用第二級毒品，處有期徒刑
陸月。扣案之改造打火機貳個沒收。應執行有期徒刑壹年，扣案之改造打火機貳個沒
收。
    事      實
一、甲○○前於民國八十八年間，因施用第一級毒品，經本院裁定觀察勒戒並送執行
    後，認無繼續施用毒品傾向，而由檢察官不起訴處分確定，仍不知悔改。嗣於執
    行觀察勒戒後，五年內復基於施用第一級毒品海洛因之概括犯意，自八十八年十
    月間某日起，至八十九年一月二十七日止，在基隆市○○街五號五樓住處及同市
    ○○路加油站內，連續多次以注射針筒施打之方式，而施用第一級毒品海洛因。
    又另行基於施用第二級毒品安非他命之概括犯意，於八十八年十二月二十一日十
    九時十五分許之前四十八小時內及八十九年一月二十七日二十二時四十分許之前
    四十六小時五十分內，在不詳地點，連續以點火燒烤使安非他命生煙而吸食之方
    式，施用第二級毒品安非他命。嗣於八十八年十二月二十一日十九時十五分許，
    經警採集尿液送驗呈嗎啡、安非他命陽性反應。另於八十九年一月二十七日二十
    一時三十分許，在其上開住處，為警查獲，並扣得其所有，供施用安非他命所用
    之改造打火機二個。甲○○再經本院裁定執行觀察勒戒後，認有繼續施用毒品之
    傾向。
二、案經基隆市警察局第四分局報請臺灣基隆地方法院檢察署檢察官偵查起訴。
    理      由
一、訊據被告甲○○固坦承施用第一級毒品海洛因，惟矢口否認有何施用第二級毒品
    安非他命之犯行。經查被告於八十八年十二月二十一日，經警採尿送驗，呈嗎啡
    及安非他命陽性反應，此有台灣檢驗科技股份有限公司八十八年十二月二十九日
    ＣＨ一九九九Ｃ○○○一三六號尿液檢驗報告附卷可稽。被告再於八十九年一月
    二十七日，為警查獲改造打火機二個，並採尿送基隆市衛生局鑑定，亦呈安非他
    命陽性反應，有該局八九基衛六字第一九二五號檢驗成績書在卷可按。是被告自
    白施用第一級毒品海洛因與事實相符，其否認施用第二級毒品安非他命，核屬卸
    責之詞，不足採信。次查安非他命進入人體四十八小時後，在正常情狀下，血中
    或尿中濃度，可降低至幾乎測不到之程度，有基隆市衛生局八十一年五月十四日
    基衛六字第四四四○號函檢送榮民總醫院毒藥物諮詢中心有關安非他命代謝及排
    除資料影本一份存卷可參，故本院認定被告係於八十八年十二月二十一日十九時
    十五分許採尿之前四十八小時內施用安非他命一次，及於八十九年一月二十七日
    二十二時四十分許前四十六小時五十分許內（因被告係於同日二十一時三十分許
    查獲，此參移送書甚明，查獲後迄警員予以採尿時，被告自不可能施用毒品，此
    部分時間自應予以扣除）再施用安非他命壹次。至檢察官認係被告採尿前四日內
    施用安非他命，並未說明其依據，自無從採取。復查被告前因施用第一級毒品，
    經本院裁定執行觀察勒戒後，認無繼續施用毒品傾向，而由檢察官不起訴處分，
    有不起訴處分書在卷可考。被告再因本件施用毒品案件，經裁定執行觀察勒戒後
    ，臺灣基隆看守所附設觀察勒戒處所，認被告之人格特質評分為五分，臨徵候
    四十分，行為表現為七分，合計五十二分，參酌其有前有施用毒品紀錄，綜合判
    斷其有繼續施用毒品傾向，有該所出具之證明書附卷足憑。綜上所述，被告右揭
    施用毒品事證應甚明確，犯行堪以認定，應予依法論科。
二、查被告於前揭時地，分別施用第一級毒品海洛因及第二級毒品安非他命，核其所
    為，係犯毒品危害防制條例第十條第一項、第二項施用第一級毒品、第二級毒品
    罪。其先後施用第一級、第二級毒品之行為，各時間緊接，犯罪構成要件相同，
    顯係基於概括犯意為之，為連續犯，依法分別以一罪論，並均加重其刑。公訴人
    雖僅就被告八十八年十月間至及同年十二月二十一日採尿前四日內止施用第一級
    毒品海洛因之犯行起訴，然未起訴部分既如上述與已起訴部分有連續犯之裁判上
    一罪關係，自為起訴效力所及，本院依法併予審理。被告所犯上開二罪，犯意各
    別，行為互異，應予分論併罰，爰審酌其曾因施用毒品，經不起訴處分，仍不知
    悔改，猶一再施用，自戕身心，犯後匿飾部分犯行等一切情狀，就所犯之罪分別
    量處如主文所示之刑，並定其執行刑示懲。
三、扣案之改造打火機二個，為被告所有，且供施用安非他命所用，業據其於本院審
    理中及警訊時供承在卷，自應宣告沒收。
據上論斷，應依刑事訴訟法第二百九十九條第一項前段，毒品危害防制條例第十條第
一項、第二項，刑法第十一條前段、第五十六條、第五十一條第五款、第三十八條第
一項第二款判決如主文。
本案經檢察官蔡和憲到庭執行職務。
中      華      民      國      八十九      年      五    月    三十    日
                                  臺灣基隆地方法院刑事第三庭
                                          法  官  邱  志  平
右正本證明與原本無異。
對於本件判決如有不服，應於收受送達後十日內，向本院提出上訴狀，上訴於臺灣高
等法院，並按他造當事人之人數附具繕本。
                                          書記官  王  月  娥
中      華      民      國      八十五      年      五    月    三十    日
附錄論罪法條：
毒品危害防制條例第十條第一項、第二項：
施用第一級毒品者，處六月以上五年以下有期徒刑。
施用第二級毒品者，處三年以下有期徒刑。


司法院資訊處製作；財團法人民間司法改革基金會備份。
